【裁判字號】    95,交聲,764
【裁判日期】    951229
【裁判案由】    違反道路交通管理處罰條例聲明異議
【裁判全文】
臺灣臺北地方法院交通事件裁定         95年度交聲字第764號
原處分機關  臺北市交通事件裁決所
異  議  人
即受處分人  甲○○
上列異議人即受處分人因違反道路交通管理處罰條例案件，對於
臺北市交通事件裁決所於中華民國九十五年八月七日所為之北市
裁二字第裁22—F00000000號處分（原舉發通知單案號：苗縣警
交字第F00000000號）聲明異議，本院裁定如下：
    主  文
異議駁回。
    理  由
一、異議意旨略以：異議人即受處分人甲○○於民國九十五年五
    月十五日下午三時五十八分許，駕駛車號EW—六三三五號自
    小客車，在苗栗縣頭份鎮○○路「恆誼化工」前，以時速五
    十六公里之速度通過路口，上開速度並未超速，且由警方檢
    附之採證照片顯示，拍攝時黃燈閃四秒，當時車輛已通過停
    止線，於一‧九二秒始亮紅燈，可見異議人僅係在黃燈時快
    速通過路口，並非闖紅燈；再異議人係外縣市車輛，對於上
    開地點之路況不熟，就路口號誌辨識或有延遲，應係尚可寬
    容之事項，為此對原處分不服，而聲明異議云云。
二、按「行為後法律或自治條例有變更者，適用行政機關最初裁
    處時之法律或自治條例；但裁處前之法律或自治條例有利於
    受處罰者，適用最有利於受處罰者之規定」，行政罰法第五
    條定有明文。查異議人行為後，道路交通管理處罰條例第五
    十三條、第六十三條雖於九十四年十二月二十八日修正，並
    於九十五年七月一日施行，但比較本件異議人涉嫌違規之法
    條，其違規要件及處罰內容在修法前後均屬相同，依前述行
    政罰法規定，應適用行政機關最初裁處時之法律予以論處，
    先予說明。再按，汽車駕駛人，行經有燈光號誌管制之交岔
    路口闖紅燈者，處新臺幣（下同）一千八百元以上五千四百
    元以下罰鍰，並記違規點數三點；道路交通管理處罰條例第
    五十三條、第六十三條第一項第三款分別定有明文。再駕駛
    小型車違反前揭規定，於期限內繳納罰鍰或到案聽候裁決者
    ，處罰鍰二千七百元，並記違規點數三點，違反道路交通管
    理事件統一裁罰基準及處理細則第二條第二項、違反道路交
    通管理事件統一裁罰基準表亦規定甚明。
三、經查：異議人對於其於前述時間，駕駛車號ＥＷ—六三三五
    號自用小客車行經前揭路段之事實，並不爭執，惟辯稱其係
    於黃燈時快速通過，並非闖紅燈云云。然參酌苗栗縣警察局
    交通警察隊逕行舉發時檢附之採證照片兩張，可知異議人之
    行車狀態，於第一張被拍攝時車輛之前輪業已超越停止線，
    第二張則係全車車身均已通過停止線。至照片中儀器顯示之
    相關數據，依苗栗縣警察局於九十五年六月三十日以苗警交
    字第0950070878號函所示：第一張採證照片黃燈：四‧○○
    表示黃燈共閃爍四秒、紅燈：○○一‧九二表示號誌轉變為
    紅燈後一‧九二秒進入路口、車速：○五六Ｋｍ／ｈｒ表示
    違規車輛之時速、車道：一表示違規車輛進入路口時為第一
    一車道（內側車道）；第二張採證照片紅燈：○○二‧四二
    表示號誌轉變為紅燈後二‧四二秒時通過路口、間隔時間：
    ○○‧五○表示擷取違規影像的間隔時間為○‧五秒。故由
    上開照片及採證數據可知，異議人被拍攝第一張照片時，黃
    燈已閃爍四秒，且之後已變換成紅燈，紅燈並已亮起一‧九
    二秒，此時異議人駕駛之汽車前輪超越白色停止線，且以時
    速五十六公里之速度前進；於○‧五秒後被拍攝第二張照片
    ，此時紅燈已亮起二‧四二秒，汽車車身已全部通過白色停
    止線。是異議人有駕車行經交岔路口闖越紅燈之行為，甚為
    明確。再者，汽機車駕駛人對於道路交通狀況之掌握，不因
    異其所在縣市而有不同之注意義務，況若身處異地而不熟悉
    路況，更應隨時保持高度之注意義務並減速慢行，以維護自
    身及其他用路人之交通安全。故異議人上開辯解，均不可採
    。綜上所述，原處分機關依道路交通管理處罰條例第五十三
    條、第六十三條第一項第三款之規定，對異議人裁處罰鍰二
    千七百元，併記違規點數三點，核無不當。本件異議為無理
    由，應予駁回。
四、據上論斷，應依應依道路交通管理處罰條例第八十七條第二
    項、道路交通案件處理辦法第十九條，裁定如主文。
中    華    民    國     95     年      12  月   29   日
                        交通法庭  法  官  游士珺
上正本證明與原本無異。
如不服本裁定，應於裁定送達後5日內向本院提出抗告狀。
                                  書記官  林素霜
中    華    民    國    96    年    1     月    2     日


司法院資訊處製作；財團法人民間司法改革基金會備份。
